Inventaris van de Genie-archieven Koninklijke Landmacht: LM-nummers, (1672) 1813-1940 (1942)
Nationaal Archief, Den Haag
- Supplement 2017
  - 1883-1940
    - Overige militaire afdelingen
      - Territoriale commandant van Overijssel Verzameling aanwijzingen en instructies., afkomstig van de Generale Staf., 1921-1924; 6959-6963; 6 omslagen
        - Technische instructies voor de commandanten van de dekkingsdetachementen bij de bruggen over de IJssel bij Kampen, Katerveer, Deventer, Zutphen, Westervoort en de Rijn bij Oosterbeek, per van 15 juli 1924, nr. 2066 geheim, met geëxhibeerde omslag. 1924 juli, 6960
        - Missiven van de Generale Staf met adressen en instructies voor grenswachtdetachementen, met instructies over een geheimschrift.1926 en z.j., 6960
        - Instructies van de Territoriale Commandant voor het leggen van versperringen in de IJssel, de Rijn en de Waal.1926-1927, 6961
        - Instructies voor de oproeping van extra dienstplichtigen ter versterking van de mobilisatie.1915-1918, 6962
        - Stukken betreffende door de Territoriale commandant op te stellen instructies voor strategische detachementen 1924-1929, 6963